【裁判字號】    97,抗,469
【裁判日期】    970630
【裁判案由】    公示送達
【裁判全文】
臺灣臺北地方法院民事裁定               97年度抗字第469號
抗  告  人  乙○○
相  對  人  甲○○
上列當事人間請求公示送達事件，抗告人對於中華民國97年4月
25日本院所為97年度聲字第1570號裁定提起抗告，本院裁定如
下：
    主  文
抗告駁回。
抗告費用新臺幣壹仟元由抗告人負擔。
    理  由
一、抗告意旨略以：抗告人前以存證信函寄送相對人戶籍地即臺
    北市○○○路○段423巷3弄11號，及抗告人與相對人簽立授
    權書時相對人所載之地址即臺北市○○○路○段553巷22弄49
    號7樓，惟該址均因逾期招領而退回，所以相對人現究居住
    何處，聲請人實無從得知，換言之聲請人不知相對人應送達
    處所，況所謂逾期招領，郵務士仍有黏貼或寄送請領郵件之
    公告於門口或信箱，而相對人均未領取，故相對人應是未住
    於該居住所，實務上法院常也准予公示送達，是聲請人聲請
    應符合公示送達應為送達處所不明之要件等語。
二、按應為送達之處所不明者，受訴法院固得依聲請准為公示送
    達，惟表意人非因自己之過失不知相對人居所，始得依民事
    訴訟法公示送達之規定，以公示送達為意思之通知。而前開
    所謂「不知相對人居所」係指相對人遷移，致表意人不知其
    居所者而言。又民事訴訟法第149條第1項第1款所謂 「應為
    送達之處所不明」，係指已用相當之方法探查，仍不知其應
    為送達之處所者而言。是以公示送達為意思表示之通知，僅
    因當事人「拒收」、「逾期招領」或「人在國外」等原因未
    受送達，而非應為送達處所不明者，即與公示送達之法定要
    件不合（最高法院87年台抗字第582號裁定意旨參照）。
三、經查，抗告人固依相對人戶籍地址臺北市○○○路○段423巷
    3弄11號，及抗告人與相對人簽立授權書時相對人所載之地
    址臺北市○○○路○段553巷22弄49號7樓，向相對人寄發存
    證信函，惟上開存證信函業經送達機關以招領逾期退回，而
    所謂招領逾期，僅表示郵差不獲會晤相對人，且相對人亦未
    於郵局通知招領之期間領取存證信函，尚無法證明相對人已
    遷移該地址而無法送達，是以，相對人之住居所尚非不明，
    與聲請公示送達之要件不符。從而，抗告人聲請對相對人公
    示送達，於法不合，不應准許。原裁定駁回抗告人之聲請，
    尚無違誤，抗告意旨指摘原裁定違法，求予廢棄，非有理由
    ，應予駁回。
四、據上論結，本件抗告為無理由，依非訟事件法第21條第2項
    、第24條第1項、第46條，民事訴訟法第495條之1第1項、第
    449條第1項、第78條，裁定如主文。
中    華    民    國    97    年    6     月    30    日
            民事第三庭     審判長法  官  張靜女
                                 法  官  黃明發
                                 法  官  鄭佾瑩
以上正本係照原本作成。
本裁定不得抗告。
中    華    民    國    97    年    6    月    30    日
                                 書記官  高雲龍


司法院資訊處製作；財團法人民間司法改革基金會備份。
